臺灣高等法院臺南分院刑事判決
109年度金上訴字第960號
上  訴  人  臺灣臺南地方檢察署檢察官陳擁文
上  訴  人  
即  被  告  楊孟勳


被      告  駱偉民



被      告  王俊杰




上列上訴人因被告3人涉犯詐欺等案件，不服臺灣臺南地方法院1
09年度金訴字第69號中華民國109年6月1日第一審判決（起訴案
號：臺灣臺南地方檢察署109年度偵字第4152號、第5165號、第5
967號。同署檢察官於本院移送併辦案號：109年度偵字第7807號
、109年度偵字第15208號），提起上訴，本院判決如下：
    主  文
①原判決撤銷。
②甲○○共同犯附表二、三所示的三人以上詐欺取財罪（共20罪）
  ，各處附表二、三「本院判決主文」欄所示罪刑。應執行有期
  徒刑參年貳月。「扣案物附表」編號14至17之物沒收，未扣案
  的犯罪所得新臺幣3萬5000元沒收，如全部或一部不能沒收或
  不宜執行沒收，追徵其價額。
③未○○共同犯附表二、三所示的三人以上詐欺取財罪（共20罪）
  ，各處附表二、三「本院判決主文」欄所示罪刑。應執行有期
  徒刑參年。「扣案物附表」編號4至11、編號13之物沒收，未
  扣案的犯罪所得新臺幣9萬8500元沒收，如全部或一部不能沒
  收或不宜執行沒收，追徵其價額。
④天○○共同犯附表三所示的三人以上詐欺取財罪（共9罪），各處
  附表三「本院判決主文」欄所示罪刑。應執行有期徒刑壹年拾
  月。「扣案物附表」編號1、2之物沒收。　
⑤甲○○、未○○、天○○被訴關於附表一的犯行，均無罪。
⑥天○○被訴犯附表二詐欺取財罪部分，均無罪。
    事  實
一、甲○○、未○○、天○○先後於民國109年2月間加入綽號「炮炮兵
    」、「奧特曼」、「辛普森」、謝賀名（另由警偵辦中）所
    屬，以3 人以上之分工方式對民眾實施詐騙，將詐騙所得之
    款項，指定匯入其等蒐集取得之人頭金融帳戶內，再派員前
    往提領（即俗稱車手）後繳回集團上游成員，以此等製造金
    流斷點方式，掩飾或隱匿該詐欺犯罪所得之來源及去向，而
    組成具有持續性、牟利性之有結構性詐欺犯罪組織（天○○自
    109年2月24日晚上加入，109年2月25日起開始從事本案車手
    工作）。其等即與「炮炮兵」等不詳詐欺集團成員共同意圖
    為自己不法之所有，基於三人以上共同犯詐欺取財罪及掩飾
    詐欺犯罪所得去向之一般洗錢犯意聯絡，於109年2月20日至
    2月26日期間，為下列行為（天○○自109年2月25日才開始從
    事本案車手工作）：
　㈠該集團成員事先以不詳方式，使附表二、三所示人頭帳戶之
    持有人（附表二所列的人頭帳戶包含附表一的亥○○、辛○○）
    ，寄出各該銀行或郵局帳戶之存摺、提款卡（或僅有提款卡
    ），至如附表一所示或其他不詳之超商（按：本院無法認定
    各該人頭帳戶提供者為受騙的被害人，詳下述），甲○○、未
    ○○依指示至附表一所示或其他不詳超商領取人頭帳戶包裹後
    ，再依「炮炮兵」以通訊軟體微信告知的提款卡密碼進行測
    試（主要是甲○○測試、變更密碼），若提款卡可正常使用，
    隨即變更提款卡密碼為112233後，拍照上傳微信群組告知「
    炮炮兵」。　
　㈡該詐欺集團其他成員隨即以附表二、三所示之詐騙方式，詐
    騙附表二、三所示之被害人，使各該被害人陷於錯誤，依指
    示於附表二（109年2月22日至23日）、附表三（109年2月25
    日至26日）所示之時間，匯款（轉帳）各該金額至附表二、
    三所示之人頭帳戶。
　㈢甲○○接獲集團上游成員通知後，乃將附表二所示人頭帳戶之
    提款卡交予未○○，未○○再於附表二、附表三編號2所示之時
    間，前往各該金融機構提領贓款，於109年2月25日、26日期
    間，甲○○、未○○則將其等領得變更密碼完畢、如附表三編號
    1、編號3至9所示人頭帳戶之提款卡交予天○○，由天○○於附
    表三編號1、編號3至9所示之時間，前往各該金融機構提領
    贓款。
　㈣未○○領得贓款後，會將贓款交給甲○○。天○○提領贓款後，會
    將領得之款項直接交給甲○○，或交予未○○轉交給甲○○。甲○○
    再依上游集團成員指示，由自己、或與未○○、或委由未○○，
    將上開贓款送交給詐欺集團上游成員（即俗稱收水者），例
    如，甲○○、未○○即曾於109年2月26日晚上將贓款送到臺南市
    ○○區○○路○段00號麥當勞餐廳內給集團上游成員。
二、附表二、三各該被害人發覺遭騙報警處理，嗣內政部警政署
    反詐騙平台通報轄區警察，位於台南市○○區○○路00號之聯邦
    銀行似有車手正在提領贓款（即附表三編號7、8，起訴書附
    表四編號16的提領犯行），司法警察進而前往埋伏並調閱周
    遭監視器畫面後，於109年2月26日晚上在台南市○○區○○路○
    段00號當場查獲天○○，扣得「扣案物附表」編號1至3之物，
    再依據天○○的供述，前往其等投宿的泊樂行旅（位於台南市
    ○○區○○路00號），於507號房當場查獲未○○，扣得「扣案物
    附表」編號4至12之物，再依天○○、未○○的供述，前往205號
    房查獲甲○○及其女友李亞欣（無法證明具有犯意聯絡，而未
    經檢察官起訴），扣得「扣案物附表」編號14至19之物（部
    分物品經甲○○丟至旅館外防火巷，亦經警一併查扣），再逐
    一清查、調閱未○○、天○○提領贓款的監視畫面，而查獲上情
    。嗣後泊樂行旅的清潔人員於109年3月8日清潔上述507室時
    ，在冰箱下方發現未○○所有、如「扣案物附表」編號13所示
    的金融卡等物。
三、案經戌○○、丙○○、寅○○、許宗儒、丑○○、戊○○、申○○、巳○○
    、宇○○、壬○○、酉○○、地○○、丁○○○、己○○、庚○○、癸○○、
    午○○、子○○、乙○○、辰○○訴由臺南市政府警察局第二分局、
    嘉義縣警察局民雄分局及高雄市政府警察局六龜分局移送檢
    察官偵查起訴。
四、臺南地方檢察署檢察官就附表三編號2、3、4同一事實（109
    年度偵字第7807號），就附表二編號1、4、5、6、7，及附
    表三編號2、3、4、7、8、9同一事實，移送本院辦理（109
    年度偵字第15208號）。　　
    理  由
壹、有罪部分：
一、被告3人的上開犯罪事實，業據被告3人於警詢、偵查、法院
    審理期間自白如下，經核彼此大致相符，且有下列補強證據
    可資佐證，被告3人的犯行事證明確，堪予認定，而應論罪
    科刑：
　㈠被告3 人於原審、本院審理之自白（原審卷第143頁 、第150
     頁、第181 頁，本院卷第181頁、第268頁、第369頁）。
  ㈡共同被告未○○於警詢、偵查及原審的歷次供述（警一卷第1 
    至6 頁、警二卷第3 至6頁、他卷第171 至181 頁、偵一卷㈠
    第25至27頁、第29至40頁、第443 至447 頁、偵一卷㈡第121
     至125頁 、第291 至307 頁、聲羈卷第17至22頁、原審卷
    第61至64頁、第143頁 、第150頁 、第181頁) 。
　㈢共同被告天○○於警詢、偵查及原審的歷次供述（他卷第183 
    至197 頁、偵一卷㈠第101 至113 頁、第423 至429 頁、偵
    一卷㈡第183 至185 頁、聲羈卷第17至22頁、原審卷第65至6
    7頁、第143頁 、第150頁 、第181頁)。
　㈣共同被告甲○○於警詢、偵查及原審的歷次供述（警一卷第7 
    至12頁、偵一卷㈠第129至141 、433 至439 頁、偵一卷㈡第3
    9至44、79至87、169 至172 頁、聲羈卷第17至21頁、本院
    卷第69至71、143、150 、181 頁) 。
　㈤附表二、三被害人受騙匯款的證據：
　⒈被害人戌○○：戌○○之證述（警三卷第19至23頁）、凱基銀行
    自動櫃員機交易明細表、中國信託銀行交易明細（警三卷第
    29頁）、三聯單（警三卷第27頁）。
  ⒉被害人丙○○：丙○○之證述（警三卷第37至43頁）、陽信行動
    網路銀行轉帳通知（警三卷第61至73頁）、國泰世華銀行AT
    M交易明細、台新銀行ATM交易明細表、陽信銀行自動櫃員機
    交易明細表各1張及中國信託銀行ATM交易明細表5張（警三
    卷第55至57頁）。陽信銀行帳戶存摺封面及內頁影本（警三
    卷第59頁）、合作金庫商業銀行龍潭分行109年4月6日函暨
    所附基本資料及交易明細（偵一卷㈡第151至155頁）、中華
    郵政股份有限公司109年4月9日函暨所附基本資料及交易明
    細（偵一卷㈡第157至161頁）、三聯單（警三卷第77頁）。
  ⒊被害人寅○○：寅○○之證述（警三卷第81至85頁）、台新銀行A
    TM交易明細表3張、中國信託銀行ATM交易明細表3張（警三
    卷第99至101頁）、合作金庫商業銀行龍潭分行109年4月6日
    函暨所附基本資料及交易明細（偵一卷㈡第151至155頁）、
    中華郵政股份有限公司109年4月9日儲字第1090083871號函
    暨所附基本資料及交易明細（偵一卷㈡第157至161頁）、三
    聯單（警三卷第97頁）。
  ⒋被害人卯○○：卯○○之證述（警一卷第25至28頁）、兆豐國際
    商業銀行東台南銀行客戶歷史交易明細查詢（存摺格式）2
    紙、網路銀行交易明細（手機翻拍資料）（警二卷第41至43
    頁、49至57頁）、華南商業銀行股份有限公司109年4月13日
    函暨所附交易明細（偵一卷㈡第319至321頁)、彰化商業銀行
    股份有限公司大林分行109年3月23日函暨所附資料（偵一卷
    ㈡第109至113頁）、臺灣銀行嘉南分行109年3月23日號函暨
    所附往來基本資料（偵一卷㈡第131至136頁）、兆豐銀行VIS
    A金融卡正反影本2紙（警二卷第45至47頁）、三聯單（警一
    卷第33頁）、被害人遭詐騙匯款一覽表（警一卷第67至68頁
    ）。
　⒌被害人丑○○：丑○○之證述（警一卷第45至46頁）、中華郵政e
    動郵局交易通知、未登摺明細（警三卷第161至167頁）、彰
    化商業銀行股份有限公司大林分行109年3月23日函暨所附資
    料（偵一卷㈡第109至113頁）、臺灣銀行嘉南分行109年3月2
    3日函暨所附往來基本資料（偵一卷㈡第131至136頁）、三聯
    單（警一卷第51頁）、被害人遭詐騙匯款一覽表（警一卷第
    67至68頁）。
  ⒍被害人戊○○：戊○○之證述（警一卷第54至57頁）、中國信託
    銀行電子轉帳交易紀錄、台幣活存明細、往來明細（警三卷
    第187至191頁）、戊○○與詐欺集團成員通話紀錄之手機翻拍
    資料（警三卷第193至195頁）、臺灣銀行嘉南分行109年3月
    23日函暨所附往來基本資料（偵一卷㈡第131至136頁）、三
    聯單（警一卷第60頁）、被害人遭詐騙匯款一覽表（警一卷
    第67至68頁）。
　⒎被害人申○○：申○○之證述（警三卷第219至221頁）、申○○之
    國泰世華銀行帳戶存摺封面及內頁影本（警三卷第231頁）
    、三聯單（警三卷第225頁）。
　⒏被害人巳○○：巳○○之證述（警一卷第36至37頁）、轉帳交易
    結果通知（警一卷第42頁）、詐欺集團成員與巳○○之通話紀
    錄（警一卷第43至44頁）、臺灣銀行嘉南分行109年3月23日
    函暨所附往來基本資料（偵一卷㈡第131至136頁）、三聯單
    （警一卷第38頁）、被害人遭詐騙匯款一覽表（警一卷第67
    至68頁）。
　⒐被害人宇○○：宇○○之證述（警二卷第61至63頁）、交易明細
    查詢、宇○○與詐欺基團成員通話紀錄之手機翻拍照片（警二
    卷第65頁）。
　⒑被害人壬○○：壬○○之證述（警二卷第69至72頁）、台幣帳戶
    轉帳明細、台幣轉帳交易結果通知、江翠綜活儲存款至薪轉
    明細（警二卷第73至76頁）。
  ⒒被害人酉○○：酉○○之證述（警二卷第79至81頁）、合作金庫
    銀行帳戶存摺封面及內頁影本（警二卷第83至85頁）。
　⒓被害人地○○：地○○之證述（偵一卷㈠第213至217頁）、永康區
    農會匯款回條（偵一卷㈠第221頁）、地○○匯入第三人陳俊文
    合作金庫銀行帳戶（帳號000-0000000000000號）交易明細
    （他卷第125至129頁)、三聯單（偵一卷㈠第227頁）。
　⒔被害人丁○○○：丁○○○之證述（他卷第27至31頁）、台新銀行
    國內匯款申請書（兼取款憑條）（他卷第45頁）、丁○○○匯
    入第三人邱瓊慧郵局帳戶（帳號00000000000000號）交易明
    細（他卷第9頁）、被告未○○涉嫌詐欺案（車手）至提款次
    數一覽表（他卷第7頁）、被告天○○查扣之華南銀行金融卡
    照片（偵一卷㈠第251、253頁）、三聯單（偵一卷㈠第199頁
    ）。
　⒕被害人己○○：己○○之證述（他卷第79至85、87至89頁）、郵
    局ATM交易明細表（他卷第97頁）、第三人林宏璋基隆愛三
    路郵局帳戶（帳號00000000000000號）交易明細（他卷第59
    頁）。
　⒖被害人庚○○：庚○○之證述（他卷第99至101頁）、庚○○與冒稱
    其友人「蔡宏益」之通訊軟體對話資料（他卷第111頁）、
    第三人林宏璋基隆愛三路郵局帳戶（帳號00000000000000號
    ）交易明細（他卷第59頁）。
　⒗被害人癸○○：癸○○之證述（他卷第151至155頁）、癸○○郵政
    跨行匯款申請書（他卷第165頁）、郵局帳戶存摺封面及內
    頁影本（他卷第167至169頁）、第三人陳俊文合作金庫銀行
    帳戶（帳號000-0000000000000號）交易明細（他卷第125至
    129頁）。
　⒘被害人午○○：午○○之證述（偵一卷㈡第241至243頁）、午○○郵
    政跨行匯款申請書、提款明細（儲戶收執聯）（偵一卷㈡第2
    47頁）、第三人陳俊文合作金庫銀行帳戶（帳號000-000000
    0000000號）交易明細（他卷第125至129頁）。
　⒙被害人子○○：子○○之證述（偵一卷㈡第267至273頁）、中國信
    託銀行ATM交易明細表（警三卷第213至217頁）、三聯單（
    警三卷第203頁）。
　⒚被害人乙○○：乙○○之證述（警三卷第235至241頁）、中國信
    託銀行ATM交易明細表2張、國泰世華銀行客戶交易明細表1
    張、存摺內頁影本（警三卷第259至261頁）、乙○○與詐騙集
    團成員通話紀錄之手機翻拍資料（警三卷第263頁）、三聯
    單（警三卷第243頁）。
　⒛被害人辰○○：辰○○之證述（偵一卷㈡第211至213頁）、辰○○郵
    局帳戶交易、辰○○與詐欺集團成員之通話紀錄（偵一卷㈡第2
    15至219頁）、三聯單（偵一卷㈡第237頁）
  ㈥被告未○○、天○○提領贓款的監視器畫面：
　⒈109年2月22日至23日、109年2月25日、109年2月26日帳戶提
    領時間、地點、金額明細資料（警三卷第1至5頁、他卷第5
    、119、125至129頁、偵一卷㈡第205至207頁)。
　⒉109年2月22日銀行、郵局監視器翻拍照片（警三卷第7至9、2
    65至269頁）：監視器拍到本判決附表二編號1至11被告未○○
    前往提領贓款的照片。
　⒊109年2月25日銀行監視器翻拍（偵一卷㈡第199至204頁)：監
    視器拍到本判決附表三編號1被告天○○前往提領贓款的照片
    。
　⒋109年2月26日銀行、郵局監視器翻拍照片（他卷第11至25、6
    1至77、131至149頁、偵一卷㈡第209頁）：監視器拍到本判
    決附表三編號2至9被告未○○或天○○前往提領贓款的照片。
　⒌109年2月26日被告天○○涉嫌詐欺車手案監視器影像（他卷第1
    31至149頁）：即本判決附表三編號5、6的提領畫面。
　⒍109年2月24日帳戶提領時間、地點、金額明細資料暨被告未○○提領影像（偵一卷㈡第193至195頁）。
　⒎被告天○○涉嫌詐欺案（車手）提款次數一覽表（他卷第57
　　頁、第121頁）。
　⒏嘉義縣警察局密封袋（偵訊錄影光碟，含監視器影像）（警
    一卷第77頁）。
　㈦109年2月26日泊樂行旅監視器翻拍照片（偵一卷㈠第255至291
    頁）：被告3人前來台南犯案時，投宿在泊樂行旅，監視器
    拍得被告3 人進入飯店的照片。
　㈧109年2月26日麥當勞餐廳監視器翻拍照片（偵一卷㈡第51至55
    頁）：被告甲○○、未○○於109年2月26日將提領到的贓款，送
    到麥當勞餐廳交給上游集團份子。
　㈨其他證據：
　⒈司法警察在泊樂行旅查獲被告3人時，查扣之統一超商交貨便
    統一超商交貨便袋子、內裝其他民眾的身分證影本、存摺影
    本（偵一卷㈠第231至237頁）。
　⒉臺南市政府警察局第二分局搜索扣押筆錄、扣押物品目錄表
    、扣押物照片（偵一卷㈠第47至55、147至151、231至237、2
    39、241至249、251、321至325、333至341頁、偵一卷㈡第30
    9至315頁）。
　⒊被告甲○○指認犯嫌紀錄表（偵一卷㈡第97至103頁)。
　⒋人頭帳戶一覽表（偵一卷㈡第191至192頁)。
　㈩被告甲○○女友李亞欣之證述（偵一卷㈠第167至175、451至453
    頁）：其與被告3人共同自外地前來泊樂行旅投宿，其與被
    告甲○○住205號房，被告天○○、未○○住507號房，其知道被告
    3人從事詐欺集團工作，其男友被告甲○○擔任測試人頭帳戶
    等工作，但其並未參與。
　泊樂行旅房務江伯軒之證述（偵一卷㈡第277至279頁）：其事
    後打掃507號房時，發現「扣案物附表」編號13所示之提款
    卡。
二、論罪：
  ㈠被告3人參與犯罪組織部分：
　⒈本案詐欺集團係3 人以上，以實施詐欺為手段，由姓名年籍
    不詳的「炮炮兵」等人下達指令，詐欺集團成員先以不詳方
    式，使附表二、三人頭帳戶持有人寄送到超商（包含附表一
    的亥○○、辛○○），被告未○○前往超商領取人頭帳戶，被告甲○○、未○○負責測試人頭帳戶是否可以使用，並變更提款密碼
    ，嗣後詐欺集團對附表二、三被害人從事詐欺取財工作，再
    通知被告甲○○轉知被告未○○、天○○前往領取款項，領到款項
    後再由被告甲○○，或偕同未○○，或委由未○○交付給集團上游
    成員，足認被告3人所屬詐欺集團之內部分工結構、成員組
    織，均可認具有一定之時間上持續性及牟利性，屬3 人以上
    以實施詐術為手段所組成具有持續性及牟利性之有結構性組
    織，而屬於組織犯罪防制條例第2 條規定的犯罪組織。 
　⒉被告甲○○前於108年底曾因參與詐欺集團犯罪組織，分別經臺
    灣新北地方檢察署以108年度偵字第36763號等案起訴及追加
    起訴、臺灣桃園地方法院以109年度偵字第4284號提起公訴
    ，分別於109年1月17日繫屬於臺灣新北地方法院、於109年3
    月13日繫屬於臺灣桃園地方法院（均早於本案繫屬，前者甫
    於109年3月25日判決），有被告甲○○前案紀錄、該2案的起
    訴書、追加起訴書、本院公務電話紀錄在卷可參（本院卷一
    第207頁、第443頁、本院卷二第105頁、第141頁）。該2案
    的犯罪成員雖均有「謝賀名」，然該2案其他犯罪成員均與
    本案不同，且該2案詐欺集團行騙的時間集中在108年11月以
    前，於108年11月即遭查獲（本院卷一第209頁起訴書記載的
    查獲過程參照），被告甲○○參與犯行的地點均在北部，因此
    無法認定與本案係同一犯罪組織（也無法以被告的片面之詞
    即認定是同一組織）。縱因該2案成員謝賀名與本案相同，
    因該2案早於108年11月底即遭檢警查獲，本案即係謝賀名遭
    查獲後，另行起意招募的犯罪組織，本案即係被告甲○○遭查
    獲後另行起意的參與組織行為（按：依據被告甲○○109年3月
    6日警詢、109年5月4日原審筆錄稱：其係2月19日或20日經
    由謝賀名招募加入本案詐欺集團，桃園地檢、新北地檢起訴
    的集團為不同集團，見警卷一第11頁、原審卷第182頁）。
    至於被告甲○○另於108年10月、11月間曾因詐欺取財案件，
    經臺灣高雄地方法院以109年度審訴字第996號、臺灣桃園地
    方法院以109年度審訴字第1706號、臺灣臺南地方法院以109
    年度金訴字第85號判處罪刑確定，有被告該3案判決書在卷
    可參（本院卷二第83頁以下），然高雄該案犯罪組織成員與
    本案不同，另2案雖有犯罪成員「謝賀名」，然基於上開理
    由本院認為也無法認定與本案係同一犯罪組織，更何況該3
    案均未判處被告王文杰涉嫌參與犯罪組織罪嫌。均併此敘明
    。
　⒊被告未○○於107年曾因參與詐欺集團犯罪組織，經臺灣橋頭地
    方法院以108年訴字第151號判決罪刑在案（尚未確定），或
    經臺灣橋頭地方檢察署以107年偵字第7167號等案提起公訴
    ，目前繫屬於臺灣橋頭地方法院（108年訴字第129號），有
    被告未○○前案紀錄、相關前案判決在卷可參（本院卷一第47
    1頁、本院卷二第3頁），觀諸該2案的犯罪時間距離本案已
    久，且與本案的犯罪成員不同，因此無法認定與本案係同一
    犯罪組織（也無法以被告的片面之詞即認定是同一組織），
    縱有部分成員相同，因該2案早於107年間即遭檢警查獲，本
    案即係被告未○○遭查獲後另行起意的參與組織行為（按：依
    據未○○109年3月9日警詢、109年5月4日原審審理筆錄稱：其
    係109年2月15日經由謝賀名介紹加入本案詐欺集團，107年
    犯罪集團是另外的詐欺集團，見警二卷第3頁、原審卷第181
    頁），併此敘明。
  ㈡洗錢防制法部分：
　⒈....105年12月28日修正公布，並於106年6月28日生效施行的
    洗錢防制法第2條規定：「本法所稱洗錢，指下列行為：①意
    圖掩飾或隱匿特定犯罪所得來源，或使他人逃避刑事追訴，
    而移轉或變更特定犯罪所得。②掩飾或隱匿特定犯罪所得之
    本質、來源、去向、所在、所有權、處分權或其他權益者。
    ③收受、持有或使用他人之特定犯罪所得」，以求與國際規
    範接軌。...倘能證明人頭帳戶內之資金係前置之特定犯罪
    所得，即應逕以洗錢防制法第14條第1項一般洗錢罪論處，
    自無適用洗錢防制法第15條第1項特殊洗錢罪之餘地。例如
    詐欺集團向被害人施用詐術後，為隱匿其詐欺所得財物之去
    向，而令被害人將其款項轉入該集團所持有、使用之人頭帳
    戶，並由該集團所屬之車手前往提領詐欺所得款項得逞，檢
    察官如能證明該帳戶內之資金係本案詐欺之特定犯罪所得，
    即已該當於新法第14條第1項之一般洗錢罪（最高法院108年
    度台上字第1744號、第2057號、第2425號、第2500號判決意
    旨參照）。
　⒉經查：被告甲○○、未○○負責測試人頭帳戶金融卡及變更提款
    密碼（主要是被告甲○○），被告甲○○並指示未○○或天○○前往
    提領款項，被告未○○、天○○均擔任該詐欺集團提領贓款之「
    車手」，被告甲○○、未○○並於收到贓款後，將贓款轉交給詐
    欺集團上游成員，則其等係與其他詐欺集團成員以3 人以上
    之分工方式詐騙，將詐騙被害人所得之款項，指定匯入其等
    取得使用之人頭金融帳戶內，再由車手提領後繳回集團上游
    ，而以此製造金流斷點方式，掩飾或隱匿其等詐欺犯罪所得
    之來源及去向，核被告3 人所為，除該當刑法第339 條之4 
    第1 項第2 款之加重詐欺取財罪外，另亦該當洗錢防制法第
    14條第1 項之一般洗錢罪。
　㈢故核被告3 人參與起訴書所載「炮炮兵」、「奧特曼」、「
    辛普森」、「謝賀名」所屬之詐欺集團，均係犯組織犯罪防
    制條例第3 條第1 項後段之參與犯罪組織罪。被告3人參與
    該詐欺集團後，與其他成員共同詐欺附表二、三各該被害人
    的行為（被告甲○○、未○○包含附表二、三共20次，被告天○○
    附表三部分共9次），均係觸犯刑法第339 條之4 第1 項第2
     款之三人以上共同詐欺取財罪（即加重詐欺取財罪）、洗
    錢防制法第14條第1 項之一般洗錢罪。
　㈣共同正犯部分：
　　共同正犯不限於實施共同正犯，尚包含同謀共同正犯在內；
    又同謀共同正犯之成立，並不以參與構成要件行為之實行為
    必要（司法院釋字第109 號解釋參照）；共同正犯之意思聯
    絡，原不以數人間直接發生者為限，若有間接之聯絡者，亦
    包括在內，如甲分別邀約乙、丙犯罪，雖乙、丙間彼此並無
    直接之聯絡，亦無礙於其為共同正犯之成立( 最高法院77年
    度台上字第2135號判決意旨參照)。被告3人與「炮炮兵」、
    「奧特曼」、「辛普森」、謝賀名及其他詐欺集團成員間（
    被告天○○係自109年2月24日晚上加入），就附表二、三的犯
    罪事實，有共同犯加重詐欺取財及隱匿詐欺犯罪所得洗錢之
    意思，在共同意思範圍內，經由各成員間直接或間接之聯絡
    ，各自分擔犯罪行為構成要件或非構成要件之一部，均為共
    同正犯。被告3人聽候集團上游指示，如有附表二、三被害
    人被騙而將款項匯入人頭帳戶後，被告甲○○即分別指示被告
    未○○、天○○前往提款，被告未○○領款後將錢交給被告甲○○，
    被告天○○提領款項後，有時交給未○○轉交給甲○○，有時自己
    交給甲○○，最後被告甲○○再自己、或偕同被告未○○，或由被
    告未○○將款項交付給集團上游成員，則被告甲○○縱使沒有親
    自出面提領款項，被告未○○縱使沒有參與附表三每一次的提
    款工作，被告天○○縱使沒有參與附表三編號2的提款工作，
    被告甲○○、未○○仍需就附表二、三全部，被告天○○仍須就附
    表三部分，彼此或其他詐欺集團成員的分工行為共同負責，
    因此被告甲○○、未○○就所屬詐欺集團詐欺附表二、三20位被
    害人的犯行，被告天○○就所屬詐欺集團詐欺附表三9位被害
    人的犯行，均應成立共同正犯。
　㈥罪數：
　⒈參與犯罪組織，在未經自首或有其他積極事實，足以證明其
    確已脫離或解散該組織之前，其違法行為，仍繼續存在，即
    為行為之繼續，而屬單純一罪，至行為終了時，仍論為一罪
    。被告3人自109年2月起參加上開「炮炮兵」的犯罪組織，
    直到被查獲之前，其等就參與犯罪組織的違法行為仍繼續存
    在，而屬單純一罪。
　⒉倘若行為人於參與詐欺犯罪組織之行為繼續中，先後多次為
    加重詐欺之行為，因參與犯罪組織罪為繼續犯，犯罪一直繼
    續進行，直至犯罪組織解散，或其脫離犯罪組織時，其犯行
    始行終結。故該參與犯罪組織與其後之多次加重詐欺之行為
    皆有所重合，然因行為人僅為一參與犯罪組織行為，侵害一
    社會法益，屬單純一罪，應僅就「該案中」與參與犯罪組織
    罪時間較為密切之「首次加重詐欺犯行」論以參與犯罪組織
    罪及加重詐欺罪之想像競合犯，而其他之加重詐欺犯行，祗
    需單獨論罪科刑即可，無需再另論以參與犯罪組織罪，以避
    免重複評價（最高法院109年度台上字第3945號判決意旨參
    照）。
　⒊被告甲○○、未○○於109 年2 月間參與上開犯罪組織後，其等
    於本案中第一次參與的加重詐欺取財犯行，經核係附表二編
    號1 犯行（被害人戌○○部分），被告天○○於109年2月24日深
    夜參與上開犯罪組織後，第一次參與的加重詐欺取財犯行，
    經核係附表三編號1犯行，其等參與犯罪組織之目的，既係
    為了共同對被害人施用詐術取財，應具有行為局部之同一性
    ，在法律上應評價為一行為較為合理，則被告3人參與本案
    犯罪組織後，分別與從事的上開第一次詐欺取財、一般洗錢
    犯行，應認係一行為觸數罪名之想像競合犯，應依刑法第55
    條規定，從一重論以加重詐欺取財罪。而被告3人於第一次
    加重詐欺取財犯行之後所犯的其他加重詐欺取財犯行，則毋
    庸再論以參與組織罪。
　⒋被告3 人與其他集團成員於附表二、三詐欺取財犯行中，對
    於部分被害人雖然有數次施詐的舉動（導致被害人有數次匯
    款的舉動），及數次領款洗錢的舉動，然被告3人上開舉動
    就各該被害人而言，時間密接，且目的均係要在短時間內詐
    取各該被害人的財產，依社會的通念，被告3人對各該被害
    人的行為，應依接續犯的概念論以單純一罪。
  ⒌想像競合犯侵害數法益者皆成立犯罪，論罪時必須輕、重罪
    併舉論述，同時宣告所犯各罪名，包括各罪有無加重、減免
    其刑之情形，亦應說明論列，量刑時併衡酌輕罪部分量刑事
    由，評價始為充足，然後依刑法第55條前段規定『從一重處
    斷』，非謂對於其餘各罪可置而不論。因此，法院決定處斷
    刑時，雖以其中最重罪名之法定刑，做為裁量之準據，惟於
    裁量其輕重時，仍應將輕罪合併評價在內（最高法院108年
    度台上字第4405、4408號裁判意旨參照）。被告3人於偵查
    中、法院審理中均坦承犯罪，就參與犯罪組織、一般洗錢犯
    行部分，符合洗錢防制法第16條第2項：「犯前2條之罪（包
    括洗錢防制法第14條之一般洗錢罪），在偵查或審判中自白
    者，減輕其刑」，及組織犯罪防制條例第8條第1項後段：「
    犯第三條之罪（包括參與組織罪），偵查及審判中均自白者
    ，減輕其刑」等規定。
　⒍被告甲○○、未○○就附表二編號1犯行，被告天○○就附表三編號
    1犯行，所犯加重詐欺取財罪、參與組織罪、一般洗錢罪，
    另被告甲○○、未○○就附表二編號2至11、附表三等犯行，被
    告天○○就附表三編號2至9犯行，所犯加重詐欺取財罪、一般
    洗錢罪，各罪行為之重要部分局部重疊，依一般社會通念，
    應評價為一行為為妥適，均係以一個行為同時觸犯各該罪名
    ，為想像競合犯，均應從一重論以加重詐欺取財罪。
  ⒎被告3 人與所屬詐欺集團成員，於附表二、三所列時間，先
    後詐取不同被害人的財產，時間可以區別，每次的被害人不
    同，自屬犯意各別，行為互殊，應予分論併罰。
三、刑的加重事由：①被告甲○○前因毒品案件，經法院判處有期
    徒刑2月確定，於107年12月24日執行完畢。②被告未○○前因
    毒品案件，經法院判處應執行有期徒刑8月確定（前科表編
    號10），又因毒品案件，經法院判處有期徒刑4月確定（前
    科表編號7），上開二案件接續執行，業於108年12月15日執
    行完畢。復因毒品案件，經法院判處有期徒刑5月確定（前
    科表編號17），上述三案件，並經法院裁定應執行有期徒刑
    1年3月確定，於109年1月17日縮短刑期假釋，於109年2月8
    日假釋期滿執行完畢（前科表編號17）。③被告天○○前因毒
    品案件，經法院判處有期徒刑2月確定，於108年12月1日執
    行完畢。有被告3人前案紀錄表在卷可查，被告3人於受徒刑
    執行完畢後，短短5年內，故意再犯本件有期徒刑以上之各
    罪，均為累犯，對刑罰反應力薄弱，有其特別惡性，且查無
    司法院釋字第775號解釋意旨所指如依累犯規定加重其刑，
    導致所受之刑罰超過其所應負擔罪責的情形，被告3人仍應
    依刑法第47條第1項加重其刑。
四、強制工作部分：
　㈠修正前組織犯罪防制條例，對發起、主持、操縱、指揮或參
    與集團性、常習性及脅迫性或暴力性犯罪組織者，應於刑後
    強制工作之規定，經司法院釋字第528號解釋尚不違憲；嗣
    該條例第2條第1項所稱之犯罪組織，經二次修正，已排除原
    有之「常習性」要件，另將實施詐欺手段之具有持續性或牟
    利性之有結構性組織，納入本條例適用範圍，並對參與犯罪
    組織行為人，於第3條第1項後段但書規定「參與情節輕微者
    ，得減輕或免除其刑」。惟同條第3項仍規定「應於刑之執
    行前，令入勞動場所，強制工作，其期間為三年」，而未依
    個案情節，區分行為人是否具有反社會的危險性及受教化矯
    治的必要性，一律宣付刑前強制工作3年。然則，衡諸該條
    例所規定之強制工作，性質上原係對於有犯罪習慣，或因遊
    蕩、懶惰成習而犯罪者，所為之處置，修正後該條例既已排
    除常習性要件，從而，本於法律合憲性解釋原則，依司法院
    釋字第471號關於行為人有無預防矯治其社會危險性之必要
    ，及比例原則等與解釋意旨不相衝突之解釋方法，為目的性
    限縮，對犯該條例第3條第1項之參與犯罪組織罪者，視其行
    為之嚴重性、表現之危險性、對於未來行為之期待性，以及
    所採措施與預防矯治目的所需程度，於有預防矯治其社會危
    險性之必要，且符合比例原則之範圍內，由法院依該條例第
    3條第3項規定，一併宣告刑前強制工作（最高法院108年度
    台上大字第2306號裁定可資參照）。
　㈡經查，被告3人參與前開詐欺集團時，年紀均尚輕，係遵從集
    團上游成員指示，擔任提領被害人匯入人頭帳戶內之款項，
    再將贓款送交集團上游成員，容易被警察查獲的第一線角色
    ，可見僅居於該組織之下層地位。其次，被告3人僅加入上
    開詐欺集團數日，即遭司法警察查獲，相較於其他上游成員
    ，被告3人對社會的危害程度較低。被告甲○○於108年間雖曾
    因參與其他詐欺集團，經臺灣桃園、高雄、臺南地方法院分
    別判處有期徒刑2年8月、1年10月、1年2月罪刑確定（本院
    卷一第445、447、449頁前科紀錄參照），然被告甲○○均未
    對於上開判決提起上訴，該判決經一審判決後即告確定，被
    告甲○○顯有勇於面對司法的態度，且被告甲○○各次犯行均已
    遭判處相當刑期，甫於110年1月5日入監執行（本院卷一第4
    43頁被告前科紀錄參照），加上本案經判處的有期徒刑3年
    左右，被告甲○○受此有期徒刑的宣告，應足警惕其日後不會
    再犯。另被告未○○前曾因詐欺取財等案件，經臺灣橋頭地方
    法院判處應執行有期徒刑4年9月在案，被告天○○目前則未曾
    因詐欺取財案件，經法院判處罪刑（本院卷一第471頁、第4
    83頁以下前科紀錄參照），被告被告未○○已婚育有兩名幼子
    ，原從事送貨員工作，被告天○○離婚無子，原從事餐飲業工
    作（原審卷第183頁），應係經濟困窘而失慮犯案，本院宣
    告的有期徒刑亦應足以警惕其等不會再犯。再參以被告天○○
    於本院與部分被害人達成和解，賠償部分被害人部分款項，
    當庭不斷懇求被害人原諒，係因嗣後入獄無法繼續履行，有
    本院審理程序筆錄、公務電話、被告前科紀錄在卷可參（本
    院卷一第402、404-1、483頁）。綜合上情，本院審酌被告3
    人行為之嚴重性、表現之危險性、對於未來行為之期待性，
    以及所採措施與預防矯治目的所需程度，認若再對其等諭知
    強制工作，尚無必要，且有違比例原則，爰不諭知強制工作
    。
貳、不另為無罪諭知部分：
一、起訴書犯罪事實欄記載：詐欺集團成員共同詐欺附表二各該
    被害人後，被告甲○○即將各該人頭帳戶的提款卡交給被告未
    ○○、天○○，指示被告未○○、天○○持提款卡前往提款，提領情
    形詳如起訴書附表四所載（按：本判決統整於附表二中記載
    ），原審因而認為被告3人除構成加重詐欺取財與一般洗錢
    罪外，亦同時構成刑法第339條之2第1項之以不正方法由自
    動付款設備取得他人之物罪嫌（僅係起訴書漏引法條），而
    被告3人所犯以不正方法由自動付款設備取得他人之物罪，
    與被告3人所犯加重詐欺取財、一般洗錢等犯行，具有想像
    競合犯之裁判上一罪關係等語（原審判決第12頁參照）。
二、然查：刑法第339條之2第1項之以不正方法由自動付款設備
    取得他人之物罪，其所謂「不正方法」，係泛指一切不正當
    之方法而言，例如以強暴、脅迫、詐欺、竊盜或侵占等方式
    取得他人之提款卡及密碼，再冒充本人由自動提款設備取得
    他人之物，或以偽造他人之提款卡由自動付款設備取得他人
    之物等。本案檢察官於起訴書雖記載詐欺集團成員係以附表
    一所載的方式取得亥○○、辛○○的人頭帳戶提款卡，但並未認
    定詐欺集團係詐欺亥○○、辛○○而取得（詳下述），另檢察官
    就附表二其他人頭帳戶部分，並未具體說明並提出積極證據
    ，證明該詐欺集團成員係以不正方法取得，且被告3人在詐
    欺集團負責之工作，係拿取各人頭帳戶之提款卡，再依指示
    提領各該帳戶內之款項，被告3人對於詐欺集團先前究係以
    何方式取得人頭帳戶，是否確未徵得人頭帳戶申辦人之同意
    即擅自取得等節，實難認有所知悉或參與，自難僅憑被告3
    人客觀上有提領款項之行為，即認成立「以不正方法由自動
    付款設備取得他人之物」罪嫌。被告3人此部分之犯行即屬
    不能證明，本應為無罪之諭知，惟此部分如成立犯罪，與被
    告3人上開所犯加重詐欺取財罪間有想像競合犯之裁判上一
    罪關係，爰不另為無罪之諭知。
參、無罪部分：
一、起訴書犯罪事實欄記載：『被告3人與「炮炮兵」等不詳詐欺
    集團成員共同意圖為自己不法之所有，基於三人以上共同犯
    詐欺取財罪及掩飾詐欺犯罪所得去向之犯意聯絡.....不詳
    詐欺集團成員事先以附表一所示的方式，使附表一所示人頭
    帳戶的持有人（亥○○、辛○○），於附表一所示時間寄出各該
    人頭帳戶的存摺、提款卡至附表一所示超商，再由被告未○○
    依指示前往領取，再交由被告甲○○測試....』，原審法院因
    而認為檢察官也有起訴被告3 人與其他詐欺集團成員共同詐
    取附表一亥○○、辛○○的財物，而均構成刑法第339條之4第1
    項第2款三人以上共同詐欺取財等罪（附表一編號1部分並與
    參與組織犯罪部分成立想像競合犯，原審判決第12頁第23行
    以下、第17頁第8行以下、第24頁附表五參照），並判決被
    告甲○○2罪各有期徒刑1年10月，被告未○○、天○○2罪各有期
    徒刑1年6月（原審判決第24頁附表五部分）。　　
二、公訴意旨另以：被告天○○於109年2月間加入上開詐欺集團後
    ，除上開附表三有罪部分以外，並與甲○○、未○○及其他詐欺
    集團成員共同從事附表二加重詐欺取財、一般洗錢犯行，原
    審法院因而認定被告天○○也從事附表二犯行，均觸犯加重詐
    欺取財罪、一般洗錢罪，再依想像競合犯從一重論以加重詐
    欺取財罪（共11罪）。
三、犯罪事實應依證據認定之，不能證明被告犯罪者，應諭知無
    罪之判決，刑事訴訟法第154 條第2 項、第301 條第1 項分
    別定有明文。又刑事訴訟法第161 條第1 項規定：檢察官就
    被告犯罪事實，應負舉證責任，並指出證明之方法。因此，
    檢察官對於起訴之犯罪事實，應負提出證據及說服之實質舉
    證責任。倘其所提出之證據，不足為被告有罪之積極證明，
    或其指出證明之方法，無從說服法院以形成被告有罪之心證
    ，基於無罪推定之原則，自應為被告無罪判決之諭知。
四、就被告3人是否構成附表一共同詐欺取財罪部分（2罪），經
    查：
　㈠有關附表一亥○○、辛○○將金融帳戶提款卡等物寄到超商，被
    告未○○前往領取，再交給被告甲○○測試，除被告甲○○、未○○
    坦承在卷外，並有下列證據在卷可參：
  ⒈亥○○部分：亥○○之證述（警一卷第15至17頁）、亥○○與暱稱
    「陳鈺賢」之LINE對話資料（警一卷第18至22頁）、寄貨單
    據影本、統一超商代收款專用繳款證明（顧客聯）、統一超
    商貨態查詢系統資料（警一卷第23至24、66頁）、統一超商
    民國109年2月22日監視器翻拍照片（警一卷第63至65頁，被
    告未○○前往領取人頭帳戶包裹的截圖）、亥○○帳戶個資檢視
    （警二卷第59至60頁）。
　⒉辛○○部分：辛○○之證述（警二卷第7 至10頁）、109 年2月22
    日上午統一超商新永健門市監視器翻拍照片、偵辦臺南新永
    健門市詐欺取簿手案監視器影像暨所附貨態查詢結果、統一
    超商代收款專用繳款證明（門市聯）（警二卷第13至17頁，
    以上證明被告未○○前往領取人頭帳戶包裹) 、計程車載運被
    告未○○前往領取包裹的載客紀錄（警二卷第19頁）、統一超
    商電信號碼查詢（警二卷第21至23頁，此電話為被告未○○持
    用呼叫計程車的電話）、辛○○的帳戶個資檢視（警二卷第67
    頁）。
　㈡檢察官起訴書僅記載稱：詐欺集團係以附表一所載的方式，
    使亥○○、辛○○因而寄出存摺、提款卡等語（見附表一取得方
    式），並未記載亥○○、辛○○「因此陷於錯誤」，可見檢察官
    並無法確認亥○○、辛○○是否係因為遭到詐欺集團詐騙，方才
    寄出存摺、提款卡，抑或係基於幫助詐欺集團從事詐欺取財
    的不確定故意而寄出。
　㈢其次，亥○○於109年3月3日、5月12日警詢雖然證稱：伊因為
    想要辦理貸款，對方通知伊要提供金融帳戶資料進行審核，
    伊因而寄出提款卡等語，並提出其與對方的LINE對話紀錄（
    警卷一第15頁以下、警卷五第351頁以下）。另辛○○於109年
    3月4日警詢雖然證稱：伊因為想要辦理貸款，對方通知伊要
    提供金融帳戶資料進行審核，伊因而寄出提款卡等語（警卷
    二第7頁以下）。然查：亥○○、辛○○上開所陳，本質仍屬其
    等片面的說法，亥○○、辛○○此種提供金融帳戶給來路不明人
    士的情節，於司法實務上或有認為係遭詐欺集團欺騙，亦有
    認為係基於幫助詐欺的犯意提供，尤其，辛○○亦因此遭檢察
    官提起公訴，現由臺灣新北地方法院審理中，有辛○○前案紀
    錄表、檢察官聲請簡易判決處刑書可參（本院卷二第131頁
    ）。再參以：依照起訴書的記載，亥○○、辛○○係在109年2月
    20日、2月22日寄出自己名下的金融帳戶提款卡，如果亥○○
    、辛○○係遭詐騙而寄出提款卡，衡情該幾日即會發現遭騙而
    向警察報警，然檢察官也沒有提出亥○○、辛○○的報案資料。
　㈣另就被告天○○部分，被告天○○係民國109年2月24日晚上才加
    入本案詐欺集團（詳下述），不但沒有在2月20日、22日前
    往超商領取亥○○、辛○○的人頭帳戶提款卡，也沒有持以在附
    表三犯行中使用，亦即被告天○○完全沒有參與附表一的行為
    ，詐欺集團於附表一取得亥○○、辛○○帳戶提款卡的行為，更
    與被告天○○無關。
　㈤因此，依照卷內的證據，尚無法使法院形成確信，認定被告3
     人與其他詐欺集團成員以詐欺的方法詐取附表一亥○○、辛○○的帳戶提款卡，被告3人此部分的犯行即屬無法證明，應為
    無罪的諭知。
　㈥本院僅係說明，依照本案卷內證據無法證明被告3人與其他集
    團成員共同詐欺辛○○上開帳戶提款卡而已，並不拘束另案審
    理辛○○是否構成幫助詐欺取財犯行的認定，併此敘明。　
五、就被告天○○是否構成附表二的詐欺取財、一般洗錢罪部分，
    經查：
　㈠被告天○○於109年3月19日警詢中供稱：我朋友甲○○大約在109
    年2月24日或25日半夜1至2點左右，我們約在高雄市左營區
    華夏路附近的汽車旅館見面，當時甲○○詢問我要不要幫他領
    錢當車手，我想說他是我朋友就幫他忙，所以就答應幫他領
    錢，我答應甲○○當車手後（109年2月25日凌晨一點多），我
    開始從事領錢的工作....我當車手約2至3天就被抓了（他卷
    第193頁）。
　㈡共同被告未○○於109年3月27日偵查中供稱：被告天○○22日沒
    有在台南，他24日才來的，他是甲○○找他進來的，天○○進來
    後我就沒有再領錢，只有收簿子，26日早上那次（指附表三
    編號2）因為天○○氣喘發作，甲○○叫我幫他領那一筆，我領
    完錢就交給甲○○，甲○○中午就拿去交給上面的人（偵一卷2
    第122頁）。未○○所證被告天○○加入詐欺集團的時間，與被
    告天○○上開供述相符。
　㈢觀諸附表一的行為中，在109年2月20日、22日，也僅有被告
    未○○前往超商領取亥○○、辛○○人頭帳戶的提款卡，再交由被
    告甲○○進行測試，而未見被告天○○參與。
　㈣觀諸被告未○○的歷次供述，及上開附表二各次犯行的提領贓
    款監視器畫面，被告未○○坦承附表二各次犯行均係其前往提
    領贓款，被告天○○當時還沒有來，而未參與。　　　
　㈤綜上，被告天○○係於109年2月24日晚上才開始參與本案詐欺
    集團，並未參與附表二各次犯行。被告天○○此部分的犯行即
    屬無法證明，應為無罪的諭知。　　
肆、撤銷原審判決的理由：
一、原審審理後，認為被告3人上開犯行事證明確，予以論罪科
    刑，固非無見，然查：
　㈠被告3人就詐欺集團成員取得附表一人頭帳戶提款卡部分，並
    無足夠的積極證據足資認定構成犯罪，已如上述，原審認定
    有罪，予以判處罪刑，認事用法乃有違誤。
　㈡被告天○○係自109年2月24日晚上起加入本案詐欺集團，對於
    附表二的犯行毫無參與，原審未查，仍判處被告天○○就附表
    二犯行應成立加重詐欺取財罪、一般洗錢罪（從一重論以加
    重詐欺取財罪），認事用法明顯違誤。
　㈢本院既然認為並無足夠的證據認定被告3人附表一編號1構成
    犯罪，且被告天○○係於109年2月24日晚上才開始加入詐欺集
    團，則被告甲○○、未○○加入上開詐欺集團後，最近一次即係
    從事附表二編號1犯行，被告天○○加入上開詐欺集團後，最
    近一次即係從事附表三編號1犯行，因此被告甲○○、未○○所
    犯參與犯罪組織罪，應與附表二編號1加重詐欺取財罪、一
    般洗錢罪，依照想像競合犯從一重論以加重詐欺取財罪，被
    告天○○所犯參與犯罪組織罪，應與附表三編號1加重詐欺取
    財罪、一般洗錢罪，依照想像競合犯從一重論以加重詐欺取
    財罪，原審認為被告3人所犯參與犯罪組織罪，均應與附表
    一編號1犯行成立想像競合犯（原審判決第14頁），認事用
    法均有錯誤。
　㈣被告3人持人頭帳戶提款卡前往提領款項的行為，並不構成刑
    法第339條之2第1項以不正方法由自動付款設備取得他人財
    物罪，原審認為被告3人構成此罪，認事用法亦有違誤。
　㈤本案司法警察係先查獲被告天○○，經訊問被告天○○後，
    才查獲共犯未○○，經由未○○、天○○的供述，再查獲被告甲○○
    ，有臺南市政府警察局第二分局解送人犯報告書（偵一卷1
    第3頁）、被告甲○○、未○○、天○○109年2月27日警詢筆錄在
    卷可參（偵一卷1第132頁、第31頁、第105頁），此為對被
    告天○○、未○○有利的量刑因素，原審漏未參酌，乃有未洽。
　㈥本案被告甲○○於附表一中負責測試未○○領回的人頭帳戶提款
    卡是否能夠使用，於附表二、三中主要係其通知未○○、天○○
    前往提領款項，未○○、天○○提領款項後尚須將款項交給被告
    甲○○（天○○有時交給未○○轉交給甲○○），嗣後被告甲○○或自
    己或偕同未○○將贓款交付給集團上游成員，被告甲○○在集團
    中擔任的腳色、犯罪的情節，明顯高於被告未○○、天○○，原
    審判決就被告甲○○觸犯附表二、三各罪所量處的刑度（即扣
    除附表一罪名以外），均與被告未○○、天○○相同，已經違反
    平等原則。
　　原審就被告3人最終的定執行刑，亦量處被告未○○較重之刑
    ，也明顯違反平等原則（按：此即何以被告未○○提起上訴，
    於本院準備程序稱：我不是車手頭，為什麼判得比車手頭甲○○重！）。
　㈦被告天○○於本院審理期間，分別賠償部分被害人2萬2000元、
    8000元，有本院公務電話紀錄在卷可參（本院卷一第431、4
    33頁），此部分對於被告天○○「定應執行刑」有利的量刑事
    由，原審漏未審酌，乃有未洽。
　㈧被告天○○賠償被害人的金額已經高於其犯罪所得（詳下述）
    ，依照刑法第38條之1第5項規定，被告天○○於本案犯行的犯
    罪所得即毋庸再行宣告沒收（包括扣案物附表編號3的新臺
    幣1萬元），原審判決仍諭知沒收，亦有違誤。　　
　㈨扣案物附表編號10的新臺幣1500元乃自被告未○○身上扣得，
    雖可推斷係被告未○○的犯罪所得而予以沒收，然原審判決就
    被告未○○的總犯罪所得宣告沒收時，卻漏未扣除此部分金額
    ，亦有違誤。　
二、檢察官依照部分告訴人的請求提起上訴：
　㈠檢察官上訴主張被告3人所犯參與犯罪組織罪部分，應與加重
    詐欺取財罪分論併罰云云（本院卷第12頁），然被告3人參
    與犯罪組織罪，應與其等最近一次的加重詐欺取財犯行成立
    想像競合犯，從重論以加重詐欺取財罪，已如前述，檢察官
    此部分上訴理由並不可採。
　㈡檢察官上訴主張法院應對被告3人宣告強制工作云云，亦無理
    由，已如前述。
　㈢檢察官另上訴主張被告3人均未與被害人和解，被告3人犯後
    態度惡劣，原審對被告3人的量刑及應執行刑過輕云云，然
    查：①原審判決就被告3 人的量刑，已審酌刑法第57條規定
    之多款量刑事由，諸如被告之犯罪動機、目的，被告之品行
    、所生危害、犯後態度，及被告智識程度、生活狀況，並未
    逾越法定刑度，亦無濫用裁量之情事，而無過輕的情況。②
    被告3人加入詐欺集團，擔任的分工角色是第一線提款的車
    手（頭）角色，此種角色因為處在第一線，容易為警調閱提
    領錄影帶而查獲，通常係因為經濟能力不佳而鋌而走險犯罪
    ，加上原審的量刑已無過輕，因此被告3人於原審無資力賠
    償被害人，於本院雖與部分被害人達成和解（本院卷一第28
    1、404-1頁），但被告甲○○、未○○均未履行賠償責任（本院
    卷一第309頁以下公務電話紀錄，被告甲○○已於110年1月5日
    入監，見本院卷一第443頁前科紀錄），被告天○○則於賠償
    部分金額後即因入監而無法繼續賠償（本院卷一第431、433
    頁公務電話紀錄、第483頁前科紀錄參照），本院不作為再
    予調高刑度的事由。③至於定應執行刑係一種特別的量刑過
    程，係對犯罪行為人本身及所犯各罪的總檢視，依刑法第51
    條第5 款規定採限制加重主義，應受罪刑相當、比例原則等
    內部界線的限制，兼顧刑罰衡平，因此不能機械化地、以所
    定應執行刑佔被告總犯罪刑度的比例硬生比擬。而本案詐欺
    集團雖然詐騙20名被害人，然被告3人僅係擔任較為末端的
    車手（頭）工作，參加詐欺集團天數不長，主要詐欺所得均
    係落入集團上游成員，刑罰邊際效會隨刑期而遞減等情，原
    審判決所定的應執行刑並無明顯過輕而不當。
　㈣因此，檢察官的上訴並無理由。
三、綜上，檢察官的上訴雖無理由，然被告未○○上訴主張原審量
    刑過重，乃有理由，加上原審判決另有上開認事用法的違誤
    ，即屬無可維持，應由本院予以撤銷改判。
四、量刑：
　㈠爰審酌被告3 人下列一切情狀，分別量刑如附表二、三「本
    院判決主文」欄所示：
  ⒈犯罪動機、目的、手段、犯罪所生的損害：被告3 人正值青
    壯，不思以正途賺取錢財，僅因經濟能力不佳，即參與詐欺
    集團，從事加重詐欺取財、一般洗錢犯行，侵害被害人財產
    權益，嚴重危害社會信賴關係，並掩飾或隱匿所屬詐欺集團
    犯罪所得的來源、去向，增加檢警機構查緝集團首腦、追回
    贓款的難度，乃有不該。
  ⒉犯後態度：
  ①被告天○○、未○○先後為警查獲後，即協助警方查獲其他共犯
    甲○○的犯後態度。
  ②被告3 人到案後，自警詢、偵查、原審及本院審理中均坦承
    犯罪，尚見改過反省的態度（洗錢防制法第16條第2項、組
    織犯罪防制條例第8條第1項後段減輕其刑規定參照）。
  ③被告天○○除與附表二編號3 、4被害人達成和解，賠償編號3
    、4被害人部分損害，嗣因入獄無法繼續賠償。其餘被告則
    因經濟、入監因素，無力賠償被害人。
  ⒊被告3 人於集團內擔任的角色，應係被告甲○○較重，被告未○○、天○○次之。
  ⒋被告3人的素行：被告甲○○、未○○先前曾因參與其他詐欺集團
    ，經法院判處罪刑（本院卷一第445、447、449頁前科紀錄
    參照）。
　⒌被告3人於原審或本院自陳的智識程度、生活情況均屬普通，
    其中被告未○○尚有2名未成年子女賴其照顧（原審卷第183頁
    、本院卷一第400頁）。
　⒍被告3人在集團中分擔的角色，被告甲○○較重，被告未○○、天
    ○○次之。另本案被告未○○總計參與提款12次，被告天○○總計
    參與提款8次，及被告甲○○、未○○、天○○自陳從事本案犯行
    迄今取得的犯罪所得分別為3萬5000元、10萬元、8 千元等
    情（原審卷第62、66、70、181 至182頁）。
  ㈡定應執行刑部分：
    定執行刑制度係就被告3人的犯行進行一個總檢視，再酌定
    合適的執行刑，使罪刑相當，並補救數罪併罰制度總刑度過
    長的流弊。本院就被告3人上開犯罪情節、刑法第57條各個
    量刑因子綜合考量，分別定被告3 人應執行刑如主文所示。
五、沒收：　　　　
  ㈠被告甲○○、未○○、天○○自陳從事本案犯行迄今取得的犯罪所
    得分別為3萬5000元、10萬元、8 千元，其餘已全數上繳詐
    騙集團成員（原審卷第62、66、70、181 至182頁），被告
    甲○○的犯罪所得，雖未扣案，仍應依刑法第38條之1第1、3
    項規定，宣告沒收，如全部或一部不能沒收或不宜執行沒收
    ，追徵其價額。被告未○○的犯罪所得，其中1500元已經扣案
    宣告沒收(「扣案物附表」編號10)，剩餘9萬8500元雖未扣
    案，仍應依上開規定宣告沒收、追徵價額。被告天○○雖賺得
    犯罪所得8千元，然於本院審理中賠償部分被害人的金錢已
    超過8千元，即毋庸再予宣告沒收，其遭扣案的現金1萬元(
    「扣案物附表」編號3)，也毋庸宣告沒收。
  ㈡除了上開犯罪所得以外，其餘於被告3人處扣押的物品，除編
    號12、18、19所示的毒品、筆記型電腦與本案無關外，其餘
    分別為被告3人（預備）供本案犯罪所用之物等情，業據被
    告3人於原審審理時供承在卷（原審卷第182頁），均依刑法
    第38條第2項前段之規定宣告沒收之。編號12、18、19則與
    本案無關，爰不予宣告沒收，應由檢察官另為適法之處置。
六、被告甲○○、未○○經合法傳喚，無正當理由不到庭，爰不待其
    陳述逕行判決。
據上論斷，應依刑事訴訟法第371 條、第369 條第1 項前段、第
364 條、第299 條第1 項前段，判決如主文。
本案經檢察官林慧美提起公訴，檢察官林志峯到庭執行職務。
中　　華　　民　　國　　110 　年　　3 　　月　　31　　日
                  刑事第五庭    審判長法　官  黃國永
                                      法　官  翁世容
                                      法　官  蔡川富
以上正本證明與原本無異。
如不服本判決應於收受送達後20日內向本院提出上訴書狀，其未
敘述上訴理由者，並得於提起上訴後20日內向本院補提理由書（
均須按他造當事人之人數附繕本）「切勿逕送上級法院」。
　　　　　　　　　　　　　　　　　　　書記官  黃心怡
中　　華　　民　　國　　110 　年　　3 　　月　　31　　日

附錄法條：
組織犯罪防制條例第3條
發起、主持、操縱或指揮犯罪組織者，處3年以上10年以下有期
徒刑，得併科新臺幣1億元以下罰金；參與者，處6月以上5年以
下有期徒刑，得併科新臺幣1千萬元以下罰金。但參與情節輕微
者，得減輕或免除其刑。
具公務員或經選舉產生之公職人員之身分，犯前項之罪者，加重
其刑至二分之一。
犯第1項之罪者，應於刑之執行前，令入勞動場所，強制工作，
其期間為3年。
前項之強制工作，準用刑法第90條第2項但書、第3項及第98條第
2項、第3項規定。
以言語、舉動、文字或其他方法，明示或暗示其為犯罪組織之成
員，或與犯罪組織或其成員有關聯，而要求他人為下列行為之一
者，處3年以下有期徒刑，得併科新臺幣3百萬元以下罰金：
一、出售財產、商業組織之出資或股份或放棄經營權。
二、配合辦理都市更新重建之處理程序。
三、購買商品或支付勞務報酬。
四、履行債務或接受債務協商之內容。
前項犯罪組織，不以現存者為必要。
以第5項之行為，使人行無義務之事或妨害其行使權利者，亦同
。
第5項、第7項之未遂犯罰之。

洗錢防制法第14條
有第二條各款所列洗錢行為者，處7年以下有期徒刑，併科新臺
幣5百萬元以下罰金。
前項之未遂犯罰之。
前二項情形，不得科以超過其特定犯罪所定最重本刑之刑。

中華民國刑法第339條之4
犯第339條詐欺罪而有下列情形之一者，處1年以上7年以下有期
徒刑，得併科1百萬元以下罰金：
一、冒用政府機關或公務員名義犯之。
二、三人以上共同犯之。
三、以廣播電視、電子通訊、網際網路或其他媒體等傳播工具，
    對公眾散布而犯之。
前項之未遂犯罰之。


附表一：
編號 取得方式 寄出之物品及收件地點 備註 1 以通訊軟體LINE告知欲辦理貸款之亥○○寄交提款卡以供審核，使亥○○因而寄出存摺、提款卡 亥○○於109年2月20日寄出名下之臺灣銀行帳戶（帳號000-000000000000號）提款卡、彰化銀行帳戶（帳號000-00000000000000號）提款卡 至臺南市○○區○○里○○街00號統一超商鎮山門市（交貨代碼Z00000000000） 被告未○○於109年2月22日至超商領取包裹後，交被告甲○○測試、更改密碼 2  以通訊軟體LINE告知欲辦理貸款之辛○○寄交提款卡以供審核，使辛○○因而寄出存存摺、提款卡 辛○○於109年2月22日前某日，寄出名下之華南銀行帳戶（帳號000000000000號）提款卡合作金庫銀行帳戶（帳號0000000000000號）提款卡至臺南市○○區○○路0段000號統一超商新永健門市 （交貨代碼Z00000000000） 被告未○○於109年2月22日至超商領取包裹後，交被告甲○○測試、更改密碼 


附表二：109年2月22日至2月23日
編號 被害人 詐騙方式 匯款日期 (民國) 匯款金額 (新臺幣) 匯入帳戶 提款人及時間、地點 罪刑 1 戌○○ (即起訴書附表二編號1) 以電話佯稱網路購物設定有誤，須至ATM操作解除設定，使被害人陷於錯誤，依指示操作致存款轉出。 109年2月22日 2萬9988元 2萬8000元 張家源 郵局帳戶 帳號000-00000000000000號 未○○於109年2月22日15時9分至11分許，在臺南市○○區○○路○段000號，提領2萬元、7000元，共2萬7000元，並將該贓款交付給甲○○。(即起訴書附表四編號1) 原審判決主文： ①甲○○共同犯三人以上詐欺取財罪，累犯，處有期徒刑壹年拾月。 ②未○○共同犯三人以上詐欺取財罪，累犯，處有期徒刑壹年拾月。 ③天○○共同犯三人以上詐欺取財罪，累犯，處有期徒刑壹年拾月。        本院判決主文： ①原判決撤銷。 ②甲○○共同犯三人以上詐欺取財罪，累犯，處有期徒刑壹年玖月。 ③未○○共同犯三人以上詐欺取財罪，累犯，處有期徒刑壹年捌月。 ④天○○無罪。 2 丙○○ (即起訴書附表二編號2) 以電話佯稱網路購物設定有誤，須至ATM操作解除設定，使被害人陷於錯誤，依指示操作致存款轉出。 109年2月22日 4萬9985元 4萬9985元 4萬9985元 4萬0123元 2萬9985元 陳介聰 合作金庫銀行帳戶 帳號000-0000000000000000號 ⑴合作金庫銀行帳戶部分(即起訴書附表四編號2)：  未○○於①109年2月22日21時45分至48分許，在臺南市○○區○○路○段000號，提領2萬元(5筆)，共10萬元。②於109年2月22日23時16分至翌日0時6分許，在臺南市○○區○○路○段000號提領2萬元(4筆)、4000元、1萬元，共9萬4000元。③於109年2月23日0時22分至23分許，在臺南市○○區○○路○段000號提領2萬元、2萬元，共4萬元。④於109年2月23日1時32分至33分許，在臺南市○○區○○路○段000號提領2萬元、1萬元，共3萬元。並將上開贓款交付給甲○○。 ⑵郵局帳戶部分(即起訴書附表四編號3①②④)：  未○○於①109年2月22日21時59分至22時1分許，在臺南市○○區○○路○段000號提領2萬元(5筆)，共10萬元。②109年2月22日22時17分至18分許，在臺南市○○區○○路○段000號提領2萬元、9000元，共2萬9000元。③於109年2月23日0時9分至10分及0時49分至50分許，在臺南市○○區○○路○段000號提領2萬元(2筆)、1萬元、2萬元、1萬元，共8萬元。並將上開贓款交付給甲○○。 原審判決主文： ①甲○○共同犯三人以上詐欺取財罪，累犯，處有期徒刑壹年拾月。 ②未○○共同犯三人以上詐欺取財罪，累犯，處有期徒刑壹年拾月。 ③天○○共同犯三人以上詐欺取財罪，累犯，處有期徒刑壹年拾月。     4萬9985元 4萬9985元 4萬9985元 2萬9985元 陳介聰 郵局帳戶 帳號000-0000000000000000號      109年2月23日 2萬9985元 陳介聰 合作金庫銀行帳戶 帳號000-0000000000000000號  本院判決主文： ①原判決撤銷。 ②甲○○共同犯三人以上詐欺取財罪，累犯，處有期徒刑壹年捌月。 ③未○○共同犯三人以上詐欺取財罪，累犯，處有期徒刑壹年柒月。 ④天○○無罪。     2萬9985元 陳介聰 郵局帳戶 帳號000-0000000000000000號   3 寅○○ (即起訴書附表二編號3) 以電話佯稱網路購物設定有誤，須至ATM操作解除，使被害人陷於錯誤，依指示操作致存款轉出。 109年2月22日 1萬9985元 陳介聰 郵局帳戶 帳號000-0000000000000000號 未○○於109年2月22日23時15分，在臺南市○○區○○路○段000號提領2萬元，並將該贓款交付給甲○○。(即起訴書附表四編號3③) 原審判決主文： ①甲○○共同犯三人以上詐欺取財罪，累犯，處有期徒刑壹年拾月。 ②未○○共同犯三人以上詐欺取財罪，累犯，處有期徒刑壹年拾月。 ③天○○共同犯三人以上詐欺取財罪，累犯，處有期徒刑壹年拾月。     7985元 6125元 陳介聰 合作金庫銀行帳戶 帳號000-0000000000000000號 未○○於①109年2月22日21時45分至48分許，在臺南市○○區○○路○段000號，提領2萬元(5筆)，共10萬元。②於109年2月22日23時16分至翌日0時6分許，在臺南市○○區○○路○段000號提領2萬元(4筆)、4000元、1萬元，共9萬4000元。③於109年2月23日0時22分至23分許，在臺南市○○區○○路○段000號提領2萬元、2萬元，共4萬元。④於109年2月23日1時32分至33分許，在臺南市○○區○○路○段000號提領2萬元、1萬元，共3萬元。並將上開贓款交付給甲○○。(即起訴書附表四編號2)         本院判決主文： ①原判決撤銷。 ②甲○○共同犯三人以上詐欺取財罪，累犯，處有期徒刑壹年捌月。 ③未○○共同犯三人以上詐欺取財罪，累犯，處有期徒刑壹年柒月。 ④天○○無罪。 4 卯○○ (即起訴書附表二編號4) 以電話佯稱電腦系統遭駭，被害人將會遭扣款，須依指示操作網路銀行，使被害人陷於錯誤，依指示操作致存款轉出。 109年2月22日 9萬9987元 亥○○ 臺灣銀行帳戶 帳號000-0000000000000000號 未○○於109年2月22日16時43分至50分許、16時55分至17時30分許，在臺南市○○區○○路○段00號、民權路二段151號提領2萬元(6筆)、3000元、2萬元、1000元、6000元，共15萬元，並將該贓款交付給甲○○。(即起訴書附表四編號4) 原審判決主文： ①甲○○共同犯三人以上詐欺取財罪，累犯，處有期徒刑壹年拾月。 ②未○○共同犯三人以上詐欺取財罪，累犯，處有期徒刑壹年拾月。 ③天○○共同犯三人以上詐欺取財罪，累犯，處有期徒刑壹年拾月。     9萬9988元 亥○○ 彰化銀行帳戶 帳號000-0000000000000000號 未○○於109年2月22日17時1分至6分許，在臺南市○○區○○路○段000號提領3萬元(4筆)、2萬9000元，共14萬9000元，並將該贓款交付給甲○○。(即起訴書附表四編號5)         本院判決主文： ①原判決撤銷。 ②甲○○共同犯三人以上詐欺取財罪，累犯，處有期徒刑壹年捌月。 ③未○○共同犯三人以上詐欺取財罪，累犯，處有期徒刑壹年柒月。 ④天○○無罪。     9萬9988元 辛○○ 華南銀行帳戶 帳號000-000000000000號 未○○於109年2月22日18時5分至8分許，在臺南市○○區○○路○段000號提領2萬元(4筆)、1萬9000元，共9萬9000元，並將該贓款交付給甲○○。(即起訴書附表四編號6)  5 丑○○ (即起訴書附表二編號5) 以電話佯稱信用卡遭盜刷、公司作業手續錯誤，須依指示操作，使被害人陷於錯誤，依指示操作致存款轉出。 109年2月22日 4萬9989元 亥○○ 彰化銀行帳戶 帳號000-0000000000000000號 未○○於109年2月22日17時1分至6分許，在臺南市○○區○○路○段000號提領3萬元(4筆)、2萬9000元，共14萬9000元，並將該贓款交付給甲○○。(即起訴書附表四編號5) 原審判決主文： ①甲○○共同犯三人以上詐欺取財罪，累犯，處有期徒刑壹年拾月。 ②未○○共同犯三人以上詐欺取財罪，累犯，處有期徒刑壹年拾月。 ③天○○共同犯三人以上詐欺取財罪，累犯，處有期徒刑壹年拾月。     2萬0998元 亥○○ 臺灣銀行帳戶 帳號000-0000000000000000號 未○○於109年2月22日16時43分至50分許、16時55分至17時30分許，在臺南市○○區○○路○段00號、民權路二段151號提領2萬元(6筆)、3000元、2萬元、1000元、6000元，共15萬元，並將該贓款交付給甲○○。(即起訴書附表四編號4) 本院判決主文： ①原判決撤銷。 ②甲○○共同犯三人以上詐欺取財罪，累犯，處有期徒刑壹年捌月。 ③未○○共同犯三人以上詐欺取財罪，累犯，處有期徒刑壹年柒月。 ④天○○無罪。 6 戊○○ (即起訴書附表二編號6) 以電話佯稱公司作業疏失，須依指示操作轉帳，使被害人陷於錯誤，依指示轉帳。 109年2月22日16時43分 5038元 1萬5050元 亥○○ 臺灣銀行帳戶 帳號000-0000000000000000號 未○○於109年2月22日16時43分至50分許、16時55分至17時30分許，在臺南市○○區○○路○段00號、民權路二段151號提領2萬元(6筆)、3000元、2萬元、1000元、6000元，共15萬元，並將該贓款交付給甲○○。(即起訴書附表四編號4) 原審判決主文： ①甲○○共同犯三人以上詐欺取財罪，累犯，處有期徒刑壹年拾月。 ②未○○共同犯三人以上詐欺取財罪，累犯，處有期徒刑壹年拾月。 ③天○○共同犯三人以上詐欺取財罪，累犯，處有期徒刑壹年拾月。        本院判決主文： ①原判決撤銷。 ②甲○○共同犯三人以上詐欺取財罪，累犯，處有期徒刑壹年捌月。 ③未○○共同犯三人以上詐欺取財罪，累犯，處有期徒刑壹年柒月。 ④天○○無罪。 7 申○○ (即起訴書附表二編號7) 以電話佯稱電腦系統遭駭，被害人將會遭扣款，須依指示操作網頁，使被害人陷於錯誤，依指示操作致存款轉出。 109年2月22日 9萬9999元 吳嘉瑩 華南銀行帳戶 帳號000-000000000000號 未○○於109年2月22日22時31分至33分許，在臺南市○○區○○路○段000號，提領2萬元(5筆)，共10萬元，並將該贓款交付給甲○○。(即起訴書附表四編號7) 原審判決主文： ①甲○○共同犯三人以上詐欺取財罪，累犯，處有期徒刑壹年拾月。 ②未○○共同犯三人以上詐欺取財罪，累犯，處有期徒刑壹年拾月。 ③天○○共同犯三人以上詐欺取財罪，累犯，處有期徒刑壹年拾月。        本院判決主文： ①原判決撤銷。 ②甲○○共同犯三人以上詐欺取財罪，累犯，處有期徒刑壹年捌月。 ③未○○共同犯三人以上詐欺取財罪，累犯，處有期徒刑壹年柒月。 ④天○○無罪。 8 巳○○ (即起訴書附表二編號8) 以電話佯稱建檔錯誤，須依指示操作網路銀行，使被害人陷於錯誤依指示操作致存款轉出。 109年2月22日 6666元 亥○○ 臺灣銀行帳戶 帳號000-0000000000000000號 未○○於109年2月22日16時34分至50分許、16時55分至17時30分許，在臺南市○○區○○路○段00號、民權路二段151號提領2萬元(6筆)、3000元、2萬元、1000元、6000元，共15萬元，並將該贓款交付給甲○○。(即起訴書附表四編號4) 原審判決主文： ①甲○○共同犯三人以上詐欺取財罪，累犯，處有期徒刑壹年拾月。 ②未○○共同犯三人以上詐欺取財罪，累犯，處有期徒刑壹年拾月。 ③天○○共同犯三人以上詐欺取財罪，累犯，處有期徒刑壹年拾月。        本院判決主文： ①原判決撤銷。 ②甲○○共同犯三人以上詐欺取財罪，累犯，處有期徒刑壹年捌月。 ③未○○共同犯三人以上詐欺取財罪，累犯，處有期徒刑壹年柒月。 ④天○○無罪。 9 宇○○ (即起訴書附表二編號9) 以電話佯稱建檔錯誤將扣款，須依指示操作網路銀行，使被害人陷於錯誤，依指示操作致存款轉出。 109年2月22日 4萬9987元 4萬9988元 辛○○ 合作金庫銀行帳戶 帳號000-0000000000000號 未○○於109年2月22日20時48分至21時20分許，在臺南市○○區○○路○段000號、民權路二段151號，提領2萬元(6筆)、4000元、1萬1000元、1萬5000元，共15萬元，並將該贓款交付給甲○○。(即起訴書附表四編號8) 原審判決主文： ①甲○○共同犯三人以上詐欺取財罪，累犯，處有期徒刑壹年拾月。 ②未○○共同犯三人以上詐欺取財罪，累犯，處有期徒刑壹年拾月。 ③天○○共同犯三人以上詐欺取財罪，累犯，處有期徒刑壹年拾月。        本院判決主文： ①原判決撤銷。 ②甲○○共同犯三人以上詐欺取財罪，累犯，處有期徒刑壹年捌月。 ③未○○共同犯三人以上詐欺取財罪，累犯，處有期徒刑壹年柒月。 ④天○○無罪。 10 壬○○ (即起訴書附表二編號10) 以電話佯稱作業疏失將扣款，須依指示操作，使被害人陷於錯誤，依指示操作致存款轉出。 109年2月22日 2萬4123元 1萬0989元 3200元 1920元 辛○○ 合作金庫帳戶 帳號000-0000000000000號 未○○於109年2月22日20時48分至21時20分許，在臺南市○○區○○路○段000號、民權路二段151號，提領2萬元(6筆)、4000元、1萬1000元、1萬5000元，共15萬元，並將該贓款交付給甲○○。(即起訴書附表四編號8) 原審判決主文： ①甲○○共同犯三人以上詐欺取財罪，累犯，處有期徒刑壹年拾月。 ②未○○共同犯三人以上詐欺取財罪，累犯，處有期徒刑壹年拾月。 ③天○○共同犯三人以上詐欺取財罪，累犯，處有期徒刑壹年拾月。        本院判決主文： ①原判決撤銷。 ②甲○○共同犯三人以上詐欺取財罪，累犯，處有期徒刑壹年捌月。 ③未○○共同犯三人以上詐欺取財罪，累犯，處有期徒刑壹年柒月。 ④天○○無罪。 11 酉○○ (即起訴書附表二編號11) 以電話詢問是否辦理VIP卡，若無將協助取消，使被害人陷於錯誤，依指示操作致存款轉出。 109年2月22日 1萬0051元 辛○○ 合作金庫銀行帳戶 帳號000-0000000000000號 未○○於109年2月22日20時48分至21時20分許，在臺南市○○區○○路○段000號、民權路二段151號，提領2萬元(6筆)、4000元、1萬1000元、1萬5000元，共15萬元，並將該贓款交付給甲○○。(即起訴書附表四編號8) 原審判決主文： ①甲○○共同犯三人以上詐欺取財罪，累犯，處有期徒刑壹年拾月。 ②未○○共同犯三人以上詐欺取財罪，累犯，處有期徒刑壹年拾月。 ③天○○共同犯三人以上詐欺取財罪，累犯，處有期徒刑壹年拾月。        本院判決主文： ①原判決撤銷。 ②甲○○共同犯三人以上詐欺取財罪，累犯，處有期徒刑壹年捌月。 ③未○○共同犯三人以上詐欺取財罪，累犯，處有期徒刑壹年柒月。 ④天○○無罪。 

附表三：109年2月25日至2月26日
編號 被害人 詐騙方式 匯款日期 (民國) 匯款金額 (新臺幣) 匯入帳戶 提款人及時間、地點 罪刑 1 地○○ (即起訴書附表三編號1) 於109年2月25日10時許，以電話假冒親友名義借款，使被害人陷於錯誤，依指示匯款。 109年2月25日 5萬元 陳俊文 合作金庫銀行帳戶 帳號000-0000000000000號 天○○於109年2月25日10時59分至11時許，在高雄市○○區○○路000號高雄銀行楠梓分行提領2萬元、2萬元、1萬元，共5萬元。(即起訴書附表四編號9) 原審判決主文： ①甲○○共同犯三人以上詐欺取財罪，累犯，處有期徒刑壹年拾月。 ②未○○共同犯三人以上詐欺取財罪，累犯，處有期徒刑壹年拾月。 ③天○○共同犯三人以上詐欺取財罪，累犯，處有期徒刑壹年拾月。        本院判決主文： ①原判決撤銷。 ②甲○○共同犯三人以上詐欺取財罪，累犯，處有期徒刑壹年捌月。 ③未○○共同犯三人以上詐欺取財罪，累犯，處有期徒刑壹年柒月。 ④天○○共同犯三人以上詐欺取財罪，累犯，處有期徒刑壹年捌月。 2 丁○○○ (即起訴書附表三編號2) 於109年2月25日22時許，以電話假冒親友名義借款，使被害人陷於錯誤，依指示匯款。 109年2月26日 15萬元 陳圳杰 郵局帳戶 帳號000-00000000000000號  原審判決主文： ①甲○○共同犯三人以上詐欺取財罪，累犯，處有期徒刑壹年拾月。 ②未○○共同犯三人以上詐欺取財罪，累犯，處有期徒刑壹年拾月。 ③天○○共同犯三人以上詐欺取財罪，累犯，處有期徒刑壹年拾月。     20萬元 邱瓊慧 郵局帳戶 帳號000-00000000000000號 未○○於109年2月26日11時48分至51分許，在臺南市○市區○○街000號新市郵局，提領6萬元、6萬元、3萬元，共15萬元，並將該贓款交付給甲○○。(即起訴書附表四編號12) 本院判決主文： ①原判決撤銷。 ②甲○○共同犯三人以上詐欺取財罪，累犯，處有期徒刑壹年捌月。 ③未○○共同犯三人以上詐欺取財罪，累犯，處有期徒刑壹年柒月。 ④天○○共同犯三人以上詐欺取財罪，累犯，處有期徒刑壹年柒月。 3 己○○ (即起訴書附表三編號3) 以電話假冒親友名義借款，使被害人陷於錯誤，依指示匯款。 109年2月26日 3萬元 林宏璋 郵局帳戶 帳號000-00000000000000號 天○○於109年2月26日13時39分至40分許，在臺南市○市區○○路00號臺灣土地銀行新市分行，提領2萬元、1萬元，共3萬元，並將該贓款交付給未○○。(即起訴書附表四編號13) 原審判決主文： ①甲○○共同犯三人以上詐欺取財罪，累犯，處有期徒刑壹年拾月。 ②未○○共同犯三人以上詐欺取財罪，累犯，處有期徒刑壹年拾月。 ③天○○共同犯三人以上詐欺取財罪，累犯，處有期徒刑壹年拾月。        本院判決主文： ①原判決撤銷。 ②甲○○共同犯三人以上詐欺取財罪，累犯，處有期徒刑壹年捌月。 ③未○○共同犯三人以上詐欺取財罪，累犯，處有期徒刑壹年柒月。 ④天○○共同犯三人以上詐欺取財罪，累犯，處有期徒刑壹年柒月。 4 庚○○ (即起訴書附表三編號4) 以電話假冒親友名義借款，使被害人陷於錯誤，依指示匯款。 109年2月26日 4萬元 林宏璋 郵局帳戶 帳號000-00000000000000號 天○○於109年2月26日14時3分至5分許，在臺南市○市區○○街000號新市郵局，提領4萬元、5萬元，共9萬元，並將該贓款交付給未○○。(即起訴書附表四編號14) 原審判決主文： ①甲○○共同犯三人以上詐欺取財罪，累犯，處有期徒刑壹年拾月。 ②未○○共同犯三人以上詐欺取財罪，累犯，處有期徒刑壹年拾月。 ③天○○共同犯三人以上詐欺取財罪，累犯，處有期徒刑壹年拾月。        本院判決主文： ①原判決撤銷。 ②甲○○共同犯三人以上詐欺取財罪，累犯，處有期徒刑壹年捌月。 ③未○○共同犯三人以上詐欺取財罪，累犯，處有期徒刑壹年柒月。 ④天○○共同犯三人以上詐欺取財罪，累犯，處有期徒刑壹年柒月。 5 癸○○ (即起訴書附表三編號5) 以通訊軟體電話假冒親友名義借款，使被害人陷於錯誤，依指示匯款。 109年2月26日 5萬元 陳俊文 合作金庫銀行帳戶 帳號000-0000000000000號 天○○於109年2月26日10時40分至41分許，在臺南市○市區○○路00號臺灣土地銀行新市分行，提領2萬元、2萬元、1萬元，共5萬元。(即起訴書附表四編號10) 原審判決主文： ①甲○○共同犯三人以上詐欺取財罪，累犯，處有期徒刑壹年拾月。 ②未○○共同犯三人以上詐欺取財罪，累犯，處有期徒刑壹年拾月。 ③天○○共同犯三人以上詐欺取財罪，累犯，處有期徒刑壹年拾月。        本院判決主文： ①原判決撤銷。 ②甲○○共同犯三人以上詐欺取財罪，累犯，處有期徒刑壹年捌月。 ③未○○共同犯三人以上詐欺取財罪，累犯，處有期徒刑壹年柒月。 ④天○○共同犯三人以上詐欺取財罪，累犯，處有期徒刑壹年柒月。 6 午○○ (即起訴書附表三編號6) 以電話假冒親友名義借款，使被害人陷於錯誤，依指示匯款。 109年2月26日 5萬元 陳俊文 合作金庫銀行帳戶 帳號000-0000000000000號 天○○於109年2月26日11時25分至27分許，在臺南市○市區○○路000○0號華南銀行新市分行，提領2萬元、2萬元、9000元，共4萬9000元。(即起訴書附表四編號11) 原審判決主文： ①甲○○共同犯三人以上詐欺取財罪，累犯，處有期徒刑壹年拾月。 ②未○○共同犯三人以上詐欺取財罪，累犯，處有期徒刑壹年拾月。 ③天○○共同犯三人以上詐欺取財罪，累犯，處有期徒刑壹年拾月。        本院判決主文： ①原判決撤銷。 ②甲○○共同犯三人以上詐欺取財罪，累犯，處有期徒刑壹年捌月。 ③未○○共同犯三人以上詐欺取財罪，累犯，處有期徒刑壹年柒月。 ④天○○共同犯三人以上詐欺取財罪，累犯，處有期徒刑壹年柒月。 7 子○○ (即起訴書附表三編號7) 以電話佯稱公司作業有誤，須依指示操作解除，使被害人陷於錯誤，依指示操作致存款轉出。 109年2月26日 3萬元 潘俊逸 中國信託銀行帳戶 帳號000-000000000000號 天○○於109年2月26日19時15分許，在臺南市○○區○○路○段00號統一超商永福門市，提領9萬元，又於同日19時34分至35分許，在臺南市○○區○○路00號聯邦銀行府城分行，提領2萬元、1萬元，共3萬元，並將上開贓款均交付給未○○。(即起訴書附表四編號16) 原審判決主文： ①甲○○共同犯三人以上詐欺取財罪，累犯，處有期徒刑壹年拾月。 ②未○○共同犯三人以上詐欺取財罪，累犯，處有期徒刑壹年拾月。 ③天○○共同犯三人以上詐欺取財罪，累犯，處有期徒刑壹年拾月。        本院判決主文： ①原判決撤銷。 ②甲○○共同犯三人以上詐欺取財罪，累犯，處有期徒刑壹年捌月。 ③未○○共同犯三人以上詐欺取財罪，累犯，處有期徒刑壹年柒月。 ④天○○共同犯三人以上詐欺取財罪，累犯，處有期徒刑壹年柒月。 8 乙○○ (即起訴書附表三編號8) 以電話佯稱網路購物設定有誤，須操作ATM取消，使被害人陷於錯誤，依指示操作致存款轉出。 109年2月26日18時14分 2萬9985元 潘俊逸 彰化銀行帳戶 帳號000-000000000000號 天○○於109年2月26日19時8分至11分許，在臺南市○○區○○路00號彰化銀行臺南分行提領3萬元、1萬元、3萬元、9000元，共7萬9000元，又於同日19時24分至26分許，在相同地點，提領3萬元、3萬元、1萬元，共7萬元，並將上開贓款均交付給未○○。(即起訴書附表四編號15) 原審判決主文： ①甲○○共同犯三人以上詐欺取財罪，累犯，處有期徒刑壹年拾月。 ②未○○共同犯三人以上詐欺取財罪，累犯，處有期徒刑壹年拾月。 ③天○○共同犯三人以上詐欺取財罪，累犯，處有期徒刑壹年拾月。     3萬元 3萬元 潘俊逸 中國信託銀行帳戶 帳號000-000000000000號 天○○於109年2月26日19時15分許，在臺南市○○區○○路○段00號統一超商永福門市，提領9萬元，又於同日19時34分至35分許，在臺南市○○區○○路00號聯邦銀行府城分行，提領2萬元、1萬元，共3萬元，並將上開贓款均交付給未○○。(即起訴書附表四編號16) 本院判決主文： ①原判決撤銷。 ②甲○○共同犯三人以上詐欺取財罪，累犯，處有期徒刑壹年捌月。 ③未○○共同犯三人以上詐欺取財罪，累犯，處有期徒刑壹年柒月。 ④天○○共同犯三人以上詐欺取財罪，累犯，處有期徒刑壹年柒月。 9 辰○○ (即起訴書附表三編號9) 以電話佯稱客服操作，須依指示操作，使被害人陷於錯誤，依指示操作致存款轉出。 109年2月26日 4萬9731元 4萬9731元 潘俊逸 彰化銀行帳戶 帳號000-000000000000號 天○○於109年2月26日19時8分至11分許，在臺南市○○區○○路00號彰化銀行臺南分行提領3萬元、1萬元、3萬元、9000元，共7萬9000元，又於同日19時24分至26分許，在相同地點，提領3萬元、3萬元、1萬元，共7萬元，並將上開贓款均交付給未○○。(即起訴書附表四編號15) 原審判決主文： ①甲○○共同犯三人以上詐欺取財罪，累犯，處有期徒刑壹年拾月。 ②未○○共同犯三人以上詐欺取財罪，累犯，處有期徒刑壹年拾月。 ③天○○共同犯三人以上詐欺取財罪，累犯，處有期徒刑壹年拾月。        本院判決主文： ①原判決撤銷。 ②甲○○共同犯三人以上詐欺取財罪，累犯，處有期徒刑壹年捌月。 ③未○○共同犯三人以上詐欺取財罪，累犯，處有期徒刑壹年柒月。 ④天○○共同犯三人以上詐欺取財罪，累犯，處有期徒刑壹年柒月。 

扣案物附表：
編號 物品名稱 所有人 1 合作金庫銀行提款卡1張(即附表三編號1、5、6陳俊文人頭帳戶提款卡) 天○○ 2 I-PHONE 6S行動電話1支(含門號0000000000號SIM卡1張)  3 現金新臺幣1萬元  4 7-11交貨便服務單及包裝袋 未○○ 5 7-11交貨便服務單  6 7-11交貨便服務單  7 曾聖文身份證及台新銀行存摺影本、遠東銀行存摺影本  8 趙雲芳身份證影本、土地銀行存摺影本及郵局存簿  9 張裕雪身份證影本、中國信託存摺影本  10 現金新臺幣1千5百元  11 I-PHONE 7 PLUS 黑色行動電話1支(含門號0000000000號SIM卡1張)  12 毒品甲基安非他命1包  13 中國信託金融卡2張(其中1張為附表三編號7、8潘峻逸人頭帳戶)、中華郵政金融卡3張(其中1張為附表三編號2邱瓊慧人頭帳戶，其中1張為附表三編號3、4林宏璋人頭帳戶)、彰化銀行金融卡1張(即附表三編號8、9潘峻逸人頭帳戶)、上海商業銀行金融卡1張、遠東商業銀行金融卡1張、土地銀行金融卡1張、第一銀行金融卡1張、台新銀行金融卡2張【見扣案物品目錄表(偵一卷㈡第285至287頁、第313至315頁，未○○警詢筆錄(偵一卷㈡第295頁)】  14 邱瓊慧郵政存簿儲金簿(即附表三編號2人頭帳戶)、邱瓊慧華南商業銀行儲金簿 甲○○ 15 華南商業銀行提款卡1張  16 讀卡機1台、I-PHONE 8 PLUS行動電話1支(含門號0000000000號SIM卡1張)  17 平板電腦1台  18 筆記型電腦1台  19 毒品甲基安非他命1包